臺灣高等法院臺南分院刑事判決
109年度上訴字第400號
上  訴  人  
即  被  告  李紀弘


選任辯護人  彭大勇律師
            林士龍律師
            郭栢浚律師
上列上訴人因毒品危害防制條例案件，不服臺灣臺南地方法院10
8年度訴字第51號中華民國109年1月16日第一審判決（起訴案號
：臺灣臺南地方檢察署107年度營偵字第1874號、107年度營偵字
第1993號），提起上訴，本院判決如下：
    主  文
原判決關於罪刑及定應執行刑部分均撤銷。
李紀弘犯如附表編號一至三十「本院宣告刑」欄所示之罪，各處
如附表編號一至三十「本院宣告刑」欄所示之刑。應執行有期徒
刑伍年陸月。
其他（原判決關於沒收部分）上訴駁回。
    事  實
一、李紀弘明知甲基安非他命依成癮性、濫用性及對社會危害性
    之程度，業經列為毒品危害防制條例第2條第2項第2款所定
    之第二級毒品，依法不得持有、販賣，竟仍基於販賣第二級
    毒品甲基安非他命牟利之犯意，先後於附表編號1至30所示
    之時、地，以如附表編號1至30所示之方式及價格，販賣甲
    基安非他命與陳全利12次、王茂樹3次、李文紅9次、侯來勝
    6次（各次販賣之時間、地點、價格、方式及所得均詳如附
    表編號1至30所示）。
二、案經臺南市政府警察局學甲分局移送臺灣臺南地方檢察署檢
    察官偵查起訴。
    理  由
壹、證據能力部分：
一、按被告以外之人於審判外之陳述，雖不符刑事訴訟法第159
    條之1 至第159 條之4 之規定，而經當事人於審判程序同意
    作為證據，法院審酌該言詞陳述或書面陳述作成時之情況，
    認為適當者，亦得為證據；當事人、代理人或辯護人於法院
    調查證據時，知有第159 條第1 項不得為證據之情形，而未
    於言詞辯論終結前聲明異議者，視為有前項之同意，刑事訴
    訟法第159 條之5 第1 項、第2 項定有明文。本判決所引用
    具傳聞證據性質之供述證據部分，因檢察官、被告及其辯護
    人於本院準備程序、審判期日對於本院所提示之證據均同意
    有證據能力（見本院卷第137至141、200、448頁），亦未於
    本案言詞辯論終結前具狀聲明異議，本院審酌該等被告以外
    之人審判外陳述作成時之情況，並無不能自由陳述之情形，
    亦無顯不可信之情狀，且未見有何違法取證或其他瑕疵，而
    與待證事實具有關聯性，本院認為以之作為證據應屬適當，
    自均得作為證據。
二、另本件所引用卷內非供述證據性質之證據資料，則均無證據
    證明係公務員違背法定程序所取得，亦無顯有不可信之情況
    ，且均經本院於審理期日提示而為合法調查，依刑事訴訟法
    第158 條之4 規定之反面解釋，亦應有證據能力。
貳、實體部分：
一、認定犯罪事實所憑之證據及理由：   
（一）上揭犯罪事實，業據被告於偵查、原審108年1月10日訊問
      時、108年2月14日準備程序及本院審理中均坦承不諱（見
      偵卷（二）第17至18頁，原審卷第24至25、105頁，本院
      卷第136、466頁），核與如附表各編號所示證人即購毒者
      陳全利、王茂樹、李文紅、侯來勝證述渠等與被告聯繫後
      ，將款項交付被告，當場或稍後獲取被告交付之毒品等事
      實均相符，並有如附表各編號「相關證據」欄所示之證據
      資料、被告所持用行動電話之通聯調閱查詢單附卷可稽（
      見警卷第124至125頁），復有被告持以聯絡用之門號0000
      000000號行動電話1支（含SIM卡1枚）扣案足憑，及有原
      審法院107年聲搜字第000000號搜索票、臺南市政府警察
      局學甲分局搜索扣押筆錄及扣押物品目錄表在卷可證（見
      警卷第168至173頁）。
（二）又毒品之非法交易向為政府查禁森嚴且重罰不寬貸之行為
      ，此為一般民眾普遍認知之事，倘非有利可圖，絕無平白
      甘冒被查緝重罰之高度風險，而單純代無特殊關係之人購
      買毒品之理；且販賣毒品本非可公然為之，亦無公定價格
      ，容易分裝並增減份量，每次買賣之價量更可能隨時依雙
      方關係深淺、資力、需求量、對行情之認知、來源是否充
      裕、查緝是否嚴緊、購買者被查獲時供述購買對象之可能
      風險之評估等，而異其標準，非可一概論之，是販賣毒品
      之利得除被告坦承犯行且販賣價、量俱臻明確外，委難察
      得其交易實情，然販賣者從價差或量差中牟利之方式雖異
      ，惟其販賣行為在意圖營利則屬同一。故舉凡有償交易，
      除足以反證其確係另基於某種非圖利本意之關係外，尚無
      從僅因未能查悉比較實際販入、售出毒品之價、量，即遽
      認無營利之可能而阻卻販賣毒品犯行之追訴。況被告前於
      原審訊問時已自承：「（你販賣毒品是獲得什麼好處？）
      我可以拿一點起來自己施用。」、「（你賺的是自己施用
      的量？）是。」（見原審卷第24頁），是被告販入及售出
      甲基安非他命之實際量差具體為何雖均已無從查考，仍可
      認被告確有自毒品量差牟利之營利意圖，更合於證人陳全
      利、王茂樹、李文紅、侯來勝於偵查中證述伊等將款項交
      付被告後即可取得甲基安非他命之交易情節，益徵被告主
      觀上確均有藉販賣甲基安非他命營利之不法意圖至明。
（三）依上證據相互勾稽，足證被告於被告於偵查、原審108年1
      月10日訊問時、108年2月14日準備程序及本院審理中所為
      其曾於附表編號1至30所示時、地販賣甲基安非他命與證
      人陳全利、王茂樹、李文紅、侯來勝之任意性自白，確均
      與事實相符，堪以採信，上開事實自堪認定。
（四）綜上所述，本件事證明確，被告上開販賣第二級毒品30次
      等犯行均堪認定，應予依法論科。
二、論罪部分：
（一）毒品危害防制條例修正之新舊法比較：　　　
      按行為後法律有變更者，適用行為時之法律；但行為後之
      法律有利於行為人者，適用最有利於行為人之法律，刑法
      第2條第1項定有明文。被告為本案犯行後，毒品危害防制
      條例4條、第17條第2項規定於109年1月15日修正公布，並
      於同年7月15日開始施行，與本案相關部分，說明如下：
　 1、修正前毒品危害防制條例第4條第2項規定：「製造、運輸
      、販賣第二級毒品者，處無期徒刑或7年以上有期徒刑，
      得併科1千萬元以下罰金。」，修正後規定：「製造、運
      輸、販賣第二級毒品者，處無期徒刑或10年以上有期徒刑
      ，得併科1千5百萬元以下罰金。」，修正後條文將法定刑
      提高，對被告並無較有利之情形。
　 2、修正前毒品危害防制條例第17條第2項規定：「犯第4條至
      第8條之罪於偵查及審判中均自白者，減輕其刑。」，修
      正後規定：「犯第4條至第8條之罪於偵查及歷次審判中均
      自白者，減輕其刑。」，依修正後法條之文義，參酌修正
      理由記載：原所稱「審判中」究指被告僅須於審判中曾有
      一次自白犯罪即應適用減刑規定，抑或須於歷次審判中均
      自白犯罪者始符合之，解釋上易生爭議，考量原立法之目
      的，係在使前述毒品案件之刑事訴訟程序儘早確定，當以
      被告於歷次審判中均自白犯罪者，始足當之，故修正第2
      項，明定於偵查及歷次審判中均自白者，始減輕其刑等語
      ，足見必須於歷次審判中均自白始得減輕，亦即限縮該條
      之適用情形，則修正後之毒品危害防制條例第17條第2項
      規定，對被告亦無較有利之情形。
   3、綜上比較之結果，自應整體適用被告行為時即修正前毒品
      危害防制條例之相關規定，以為論處。
(二）核被告於附表編號1至30所示時、地販賣甲基安非他命之行
     為，均係犯毒品危害防制條例第4條第2項之販賣第二級毒
     品罪。被告各次販賣甲基安非他命前持有所販賣之甲基安
     非他命之低度行為，為其各該次販賣之高度行為所吸收，
     均不另論罪。又被告如附表編號1至30所示之各次販賣甲基
     安非他命犯行，時間有所區隔、犯意各別、行為互異，應
     分論併罰。
(三）本件經新舊法比較結果，應適用修正前毒品危害防制條例
     相關規定，已如前述。而依以下修正前相關實務見解：（
     修正前）毒品危害防制條例第17條第2項規定：「犯第4條
     至第8條之罪於偵查及審判中均自白者，減輕其刑」，係為
     鼓勵是類犯罪行為人自白、悔過，並期訴訟經濟、節約司
     法資源而設；被告祇須在偵查及審判階段各有1次以上之自
     白，不論該自白係出於自動或被動、其後有否翻異，即得
     認有該條項之適用，不以始終承認為必要（最高法院108年
     度台上字第2810號判決意旨參照）。故被告之自白不論詳
     簡，並其自白後有無翻異，苟於警詢或檢察官偵訊之偵查
     階段，及於法院審判（第一審或第二審）時，各有1次以上
     之自白，即應減輕其刑（最高法院106年度台上字第2095號
     判決意旨參照）。是被告於偵查及原審訊問均曾自白各次
     販賣第二級毒品等犯行，於本院審理中亦坦承犯行，揆諸
     前揭判決意旨，縱被告亦曾於原審否認犯行（爭執係合資
     購買，沒有販賣故意），仍合於修正前毒品危害防制條例
     第17條第2項減輕其刑之要件，應依該條項之規定，就被告
     各次犯行分別減輕其刑。
(四）另按毒品危害防制條例第17條第1項所稱「供出毒品來源」
     ，係指供出與其所犯同條例第4條至第8條、第10條或第11
     條之罪有關之本案毒品來源而言，若被告所供出之毒品來
     源與其所犯之本案無關，尚不能就本案予以減輕或免除其
     刑（最高法院108年度台上字第378號判決意旨參照）。又
     毒品危害防制條例第17條第1項規定所稱之「供出毒品來源
     ，因而查獲其他正犯或共犯者」，係指犯罪行為人供出毒
     品來源之對向性正犯，或與其具有共同正犯、共犯（教唆
     犯、幫助犯）關係之毒品由來之人的相關資料，客觀上足
     使偵查犯罪之公務員得據以對之發動偵查，並因而破獲者
     。所謂「破獲」，指「確實查獲其人、其犯行」而言，然
     不以所供出之人業據檢察官起訴或法院判刑確定為限。如
     查獲之證據，客觀上已足確認該人、該犯行者，亦屬之（
     最高法院109年度台上字第567號判決意旨參照）。經查：
　1、被告雖供稱其所販賣毒品之來源為高泰隆，惟被告係於107
     年8月至10月間犯上開各次販賣甲基安非他命之犯行，而高
     泰隆經檢、警查獲後，檢察官起訴高泰隆販賣甲基安非他
     命與被告之時間則均在107年11月間，即均在被告上開犯行
     之後，有臺灣臺南地方檢察署檢察官108年度偵字第8688號
     起訴書附卷可查（見原審卷第231至235頁）；另經本院傳
     喚證人高泰隆到庭，其證稱：其曾經在107年11月4日到107
     年11月11日總共賣給李紀弘5次甲基安非他命，不記得李紀
     弘在107年11月4日之前也有跟其買過甲基安非他命；印象
     中總共賣5次甲基安非他命給李紀弘，除了這5次，沒有其
     他賣給李紀弘的紀錄等語（見本院卷第459至460頁），依
     證人高泰隆之上開證述，並未能證明高泰隆有被告所稱於1
     07年11月4日前販賣第二級毒品給被告之事實，自難認高泰
     隆販賣給被告之毒品與被告上開販賣甲基安非他命之犯行
     有關，是依前揭最高法院108年度台上字第378號判決意旨
     ，被告供出高泰隆部分，不合於毒品危害防制條例第17條
     第1項規定之減刑要件，無從據此減輕其刑。
　2、至被告雖曾供述其所販賣毒品之來源為陳志成，然經本院
     傳喚證人陳志成到庭，證人陳志成雖證稱：其有於107年10
     月15日幫被告調貨，好像拿幾千元其忘記了，其向被告拿
     錢，自己去找藥頭，然後拿來給被告等語（見本院卷第456
     至457頁），然證人陳志成先前於警詢時均證稱其並沒辦法
     幫被告調到甲基安非他命等語（見警卷第100至101頁）；
     而被告於警詢時亦供稱：其已忘記107年10月15日當天有無
     向他人調到毒品、金錢、數量及向何人調毒品等語（見警
     卷第13頁），是以被告及證人陳志成於警詢及本院之陳述
     ，先後均有歧異，再觀之卷附107年10月15日被告與陳志成
     之電話通聯譯文，雙方除提及「在洗碗這邊」、「在廟裡
     」等地點外，並無明確約定見面之用語，更無涉及任何毒
     品交易之內容或暗語，是由上開證據綜合判斷，客觀上尚
     無從確認陳志成有於107年10月15日販賣甲基安非他命給被
     告之犯行，是依前揭最高法院109年度台上字第567號判決
     意旨，被告供出陳志成部分，亦不合於毒品危害防制條例
     第17條第1項規定之減刑要件，亦無從據此減輕其刑。
參、撤銷改判部分（原判決關於罪刑部分）：
一、撤銷改判之理由及量刑：
（一）撤銷改判之理由：
   1、被告上訴意旨略以：（1）被告有供出毒品來源因而查獲
      正犯高泰隆之情形（另於本院審理中主張供出毒品來源陳
      志成），原審判決認被告未符毒品危害防制條例17條第1
      項供出毒品來源之規定，尚有認事用法之違誤；（2）被
      告主觀意思並無販賣甲基安非他命營利之犯意，而係均基
      於與證人陳全利、王茂樹、李文紅、侯來勝合資購買之性
      質，惟原判決逕認證人於審理時所證述與偵查中所述不同
      ，應係刻意附和被告之辯解而為證述，尚無可信云云，尚
      屬臆測之詞，未細究被告主觀意思究有無販賣毒品營利之
      意圖，在無明確之證據佐證下，逕為被告有罪之認定，亦
      有理由未備之違誤（此部分上訴理由因被告於本院審理中
      已認罪，故不再主張）；（3）原審判處被告每次均為有
      期徒刑5年至5年4月，此部份之量刑顯比一般實務上類此
      案判決之刑度過重，且未審酌被告已供出毒品上游，雖未
      因此查獲，然亦足證其犯罪後配合檢警查緝上游之態度良
      好，然原審並未將此部份列為量刑減輕之參考，已有疏漏
      等語。
　 2、原審認被告罪證明確，予以論罪科刑，固非無見。惟查：
   （1）被告行為後，毒品危害防制條例第4條第2項、第17條第
        2項已於109年1月15日修正公布，並於同年7月15日生效
        施行，原判決未及比較適用新舊法，尚有未合。
   （2）被告供出其毒品上游高泰隆供員警調查且經查獲高泰隆
        於107年11月4至11日總共賣給李紀弘5次甲基安非他命
        ，雖未合於毒品危害防制條例第17條第1項供出本件販
        賣第二級毒品來源因而查獲之減刑要件，然亦協助檢警
        機關查獲該毒品上游之另案犯行，擴大追查毒品來源，
        有效斷絕毒品之供給，以杜絕毒品泛濫，堪認其犯後態
        度良好，尚知悔悟，此部分未據原審於量刑時加以審酌
        ，自有未洽。另被告於原審審理中固曾否認本案販賣第
        二級毒品犯行，然其於本院審理中已坦承全部犯行，堪
        認被告犯後態度與原審相較已有不同，然原審就此部分
        未及審酌，而為刑罰量定理由，尚有未洽。
   （3）被告上訴請求從輕量刑，非無理由，且原判決另有上開
        違誤，自屬無可維持，自應由本院將原判決關於所處罪
        刑部分，予以撤銷改判，期臻妥適。
（二）量刑：
　　  爰審酌被告本身亦曾施用毒品，深知甲基安非他命等毒品
      戕害人體身心健康之鉅，其亦明知販賣甲基安非他命為政
      府嚴厲查禁之行為，竟因貪圖獲取自己施用利益，即無視
      法紀，販賣甲基安非他命與他人牟利，所為有害於他人身
      體健康，危害社會治安和善良秩序匪淺，亦顯見其漠視政
      府防制毒品之政策與決心，殊有不該。惟念被告於原審審
      理中雖曾否認犯行，然嗣於本院審理中已坦承全部犯行，
       復指出其毒品上游高泰隆供員警調查且經查獲，雖未合
      於毒品危害防制條例第17條第1項供出本件販賣第二級毒
      品來源因而查獲之減刑要件，然亦協助檢警機關查獲該毒
      品上游之另案犯行，擴大追查毒品來源，有效斷絕毒品之
      供給，以杜絕毒品泛濫，堪認其犯後態度良好， 應認尚
      知悔悟，其販賣甲基安非他命均僅係提供少量毒品與有施
      用毒品習慣之友人，對象亦僅有4人，尚非廣泛散佈毒品
      於公眾；兼衡被告自陳學歷為大學畢業，從事雜工工作，
      收入不固定，已離婚，育有2名成年子女，及另有一名甫
      出生之幼子現由社會局介入照顧（見原審卷第398頁）之
      智識程度、家庭生活狀況等一切情狀，分別量處如主文第
      二項即附表編號1至30所示之刑，並定其應執行之刑，以
      示懲儆。
肆、上訴駁回部分（原判決關於沒收宣告部分）：
    原判決以被告犯罪事證明確，並就沒收部分敘明：(一)扣案
    行動電話1支據被告陳述曾供其置入門號0000000000號、000
    0000000號SIM卡使用（見原審卷第105頁），自屬供被告於
    附表編號1至30所示時、地聯繫販賣甲基安非他命使用；同
    時扣案之門號0000000000號SIM卡則供被告於附表編號1至4
    、8至19、21至24、30所示時、地聯繫使用，均不問屬於犯
    罪行為人與否，應依毒品危害防制條例第19條第1項規定宣
    告沒收；且因已扣案，並無不能或不宜執行沒收之問題，故
    不另為追徵價額之諭知。(二)未扣案之門號0000000000號SI
    M卡1枚係供被告於附表編號4至7、9、20、25至29所示時、
    地聯繫販賣甲基安非他命所用，不問屬於犯罪行為人與否，
    亦應依毒品危害防制條例第19條第1項規定宣告沒收；於全
    部或一部不能沒收或不宜執行沒收時，則應回歸適用刑法第
    38條第4項規定，追徵其價額。(三)被告係以附表編號1至30
    所示之價格販賣甲基安非他命，且已實際收取價金等情，既
    經本院認定如前，此等金額自均屬被告之犯罪所得，各應依
    刑法第38條之1第1項前段規定宣告沒收，於全部或一部不能
    沒收或不宜執行沒收時，則應依同條第3項規定，追徵其價
    額。(四)至被告於107年11月12日雖另為警查扣甲基安非他
    命1小包、錫箔紙及殘渣、玻璃球吸食器1個、電子磅秤2個
    等物，然因被告業已陳明該等物品均未用於本案（見警卷第
    7頁，原審卷第105頁），亦無證據足資證明該等物品與被告
    上開犯行有何關聯，復已由檢察官另行處置（見原審卷第15
    9頁），無從諭知沒收，併此敘明。是以，依上開說明，就
    此亦不宣告沒收之。核原判決就沒收部分之認事用法，並無
    不合，且沒收具有獨立性，而非刑罰（從刑），是被告此部
    分之上訴，並無理由，應予駁回。
據上論斷，應依刑事訴訟法第368條、第369條第1項前段、第364
條、第299條第1項前段，（修正前）毒品危害防制條例第4條第2
項、第17條第2項，刑法第11條、第2條第1項前段、第51條第5款
，判決如主文。
本案經臺灣臺南地方檢察署檢察官胡晟榮提起公訴，臺灣高等檢
察署臺南檢察分署檢察官蘇南桓到庭執行職務。
中　　華　　民　　國　　109 　年　　11　　月　　30　　日
                  刑事第四庭    審判長法  官  郭玫利
                                      法  官  陳金虎
                                      法  官  曾子珍
以上正本證明與原本無異。
如不服本判決應於收受送達後20日內向本院提出上訴書狀，其未
敘述上訴理由者，並得於提起上訴後20日內向本院補提理由書（
均須按他造當事人之人數附繕本）「切勿逕送上級法院」。
　　　　　　　　　　　　　　　　　　　書記官  李淑惠
中　　華　　民　　國　　109 　年　　11　　月　　30　　日
附錄本案論罪科刑法條：
修正前毒品危害防制條例第4條第2項
製造、運輸、販賣第二級毒品者，處無期徒刑或 7 年以上有期
徒刑，得併科新臺幣 1 千萬元以下罰金。

附表：（金額均為新臺幣）      編號 販賣之對象 販賣時、地及行為 相關證據 原審宣告刑    及  沒  收 本院宣告刑  1 陳全利 陳全利於107年8月22日13時2分許以門號0000000000號行動電話與李紀弘持用之門號0000000000號行動電話互相聯繫，以暗語約定交易甲基安非他命，嗣陳全利於上開聯繫後至李紀弘位於臺南市○○區○○路000號之住處，先將價金1,000元交與李紀弘，其後陳全利再至位於同路段之舊「○○○○」庫房，拿取李紀弘放置之甲基安非他命1小包（重量不詳），以此方式完成交易。 ⑴證人陳全利於偵查中之證述（偵卷㈠第154至156頁）。 ⑵李紀弘與陳全利間左列通話之通訊監察譯文（警卷第103頁）。 ⑶通聯調閱查詢單（警卷第127至128頁）。 李紀弘販賣第二級毒品，處有期徒刑伍年貳月。 扣案門號Ο○○○○○○○○○號行動電話壹支（含SIM卡壹枚）沒收；未扣案之販賣毒品所得新臺幣壹仟元沒收，於全部或一部不能沒收或不宜執行沒收時，追徵其價額。 李紀弘販賣第二級毒品，處有期徒刑參年玖月。 （沒收部分上訴駁回）  2 陳全利 陳全利於107年8月27日18時33分許以門號0000000000號行動電話與李紀弘持用之門號0000000000號行動電話互相聯繫，以暗語約定交易甲基安非他命，嗣陳全利於上開聯繫後至李紀弘位於臺南市○○區○○路000號之住處，先將價金1,000元交與李紀弘，其後陳全利再至位於同路段之舊「○○○○」庫房，拿取李紀弘放置之甲基安非他命1小包（重量不詳），以此方式完成交易。 ⑴證人陳全利於偵查中之證述（偵卷㈠第154至156頁）。 ⑵李紀弘與陳全利間左列通話之通訊監察譯文（警卷第103頁）。 ⑶通聯調閱查詢單（警卷第127至128頁）。 李紀弘販賣第二級毒品，處有期徒刑伍年貳月。 扣案門號Ο○○○○○○○○○號行動電話壹支（含SIM卡壹枚）沒收；未扣案之販賣毒品所得新臺幣壹仟元沒收，於全部或一部不能沒收或不宜執行沒收時，追徵其價額。 李紀弘販賣第二級毒品，處有期徒刑參年玖月。 （沒收部分上訴駁回）  3 陳全利 陳全利於107年9月1日21時14分許以00-000-0000號電話與李紀弘持用之門號0000000000號行動電話互相聯繫，以暗語約定交易甲基安非他命，嗣陳全利於上開聯繫後至李紀弘位於臺南市○○區○○路000號之住處，先將價金1,000元交與李紀弘，其後陳全利再至位於同路段之舊「○○○○」庫房，拿取李紀弘放置之甲基安非他命1小包（重量不詳），以此方式完成交易。 ⑴證人陳全利於偵查中之證述（偵卷㈠第154至156頁）。 ⑵李紀弘與陳全利間左列通話之通訊監察譯文（警卷第103頁）。 ⑶通聯調閱查詢單（警卷第126頁）。 李紀弘販賣第二級毒品，處有期徒刑伍年貳月。 扣案門號Ο○○○○○○○○○號行動電話壹支（含SIM卡壹枚）沒收；未扣案之販賣毒品所得新臺幣壹仟元沒收，於全部或一部不能沒收或不宜執行沒收時，追徵其價額。 李紀弘販賣第二級毒品，處有期徒刑參年玖月。 （沒收部分上訴駁回）  4 陳全利 陳全利於107年9月12日14時25分、15時42分、16時39分及17時36分許以門號0000000000號行動電話與李紀弘持用之門號0000000000號、0000000000號行動電話互相聯繫，以暗語約定交易甲基安非他命，嗣陳全利於上開聯繫後至李紀弘位於臺南市○○區○○路000號之住處，先將價金1,000元交與李紀弘，其後陳全利再至位於同路段之舊「○○○○」庫房，拿取李紀弘放置之甲基安非他命1小包（重量不詳），以此方式完成交易。 ⑴證人陳全利於偵查中之證述（偵卷㈠第154至156頁）。 ⑵李紀弘與陳全利間左列通話之通訊監察譯文（警卷第104頁）。 ⑶通聯調閱查詢單（警卷第127至128頁）。 李紀弘販賣第二級毒品，處有期徒刑伍年貳月。 扣案門號Ο○○○○○○○○○號行動電話壹支（含SIM卡壹枚）沒收；未扣案之門號○○○○○○○○○○號行動電話SIM卡壹枚及販賣毒品所得新臺幣壹仟元均沒收，於全部或一部不能沒收或不宜執行沒收時，追徵其價額。 李紀弘販賣第二級毒品，處有期徒刑參年玖月。 （沒收部分上訴駁回）  5 陳全利 陳全利於107年9月17日15時13分、19時24分許以門號0000000000號行動電話與李紀弘持用之門號0000-000-000號行動電話互相聯繫，以暗語約定交易甲基安非他命，嗣陳全利於上開聯繫後至李紀弘位於臺南市○○區○○路000號之住處，先將價金1,000元交與李紀弘，其後陳全利再至位於同路段之舊「○○○○」庫房，拿取李紀弘放置之甲基安非他命1小包（重量不詳），以此方式完成交易。 ⑴證人陳全利於偵查中之證述（偵卷㈠第154至156頁）。 ⑵李紀弘與陳全利間左列通話之通訊監察譯文（警卷第104頁）。 ⑶通聯調閱查詢單（警卷第127至128頁）。 李紀弘販賣第二級毒品，處有期徒刑伍年貳月。 扣案行動電話壹支沒收；未扣案之門號○○○○○○○○○○號行動電話SIM卡壹枚及販賣毒品所得新臺幣壹仟元均沒收，於全部或一部不能沒收或不宜執行沒收時，追徵其價額。 李紀弘販賣第二級毒品，處有期徒刑參年玖月。 （沒收部分上訴駁回）  6 陳全利 陳全利於107年9月19日11時43分、12時24分及25分、13時16分許以門號0000000000號行動電話與李紀弘持用之門號0000000000號行動電話互相聯繫，以暗語約定交易甲基安非他命，嗣陳全利於上開聯繫後至李紀弘位於臺南市○○區○○路000號之住處，先將價金1,000元交與李紀弘，其後陳全利再至位於同路段之舊「○○○○」庫房，拿取李紀弘放置之甲基安非他命1小包（重量不詳），以此方式完成交易。 ⑴證人陳全利於偵查中之證述（偵卷㈠第154至156頁）。 ⑵李紀弘與陳全利間左列通話之通訊監察譯文（警卷第105頁）。 ⑶通聯調閱查詢單（警卷第127至128頁）。 李紀弘販賣第二級毒品，處有期徒刑伍年貳月。 扣案行動電話壹支沒收；未扣案之門號○○○○○○○○○○號行動電話SIM卡壹枚及販賣毒品所得新臺幣壹仟元均沒收，於全部或一部不能沒收或不宜執行沒收時，追徵其價額。 李紀弘販賣第二級毒品，處有期徒刑參年玖月。 （沒收部分上訴駁回）  7 陳全利 陳全利於108年9月22日10時22分、11時43分、13時46分、14時41分及58分許以門號0000000000號、0000000000號行動電話與李紀弘持用之門號0000000000號行動電話互相聯繫，以暗語約定交易甲基安非他命，嗣陳全利於上開聯繫後至李紀弘位於臺南市○○區○○路000號之住處，先將價金1,000元交與李紀弘，其後陳全利再至位於同路段之舊「○○○○」庫房，拿取李紀弘放置之甲基安非他命1小包（重量不詳），以此方式完成交易。 ⑴證人陳全利於偵查中之證述（偵卷㈠第154至156頁）。 ⑵李紀弘與陳全利間左列通話之通訊監察譯文（警卷第105頁）。 ⑶通聯調閱查詢單（警卷第127至128頁）。 李紀弘販賣第二級毒品，處有期徒刑伍年貳月。 扣案行動電話壹支沒收；未扣案之門號○○○○○○○○○○號行動電話SIM卡壹枚及販賣毒品所得新臺幣壹仟元均沒收，於全部或一部不能沒收或不宜執行沒收時，追徵其價額。 李紀弘販賣第二級毒品，處有期徒刑參年玖月。 （沒收部分上訴駁回）  8 陳全利 陳全利於107年10月1日12時34分許以門號0000000000號行動電話與李紀弘持用之門號0000000000號行動電話互相聯繫，以暗語約定交易甲基安非他命，嗣陳全利於上開聯繫後至李紀弘位於臺南市○○區○○路000號之住處，先將價金2,000元交與李紀弘，其後陳全利再至位於同路段之舊「○○○○」庫房，拿取李紀弘放置之甲基安非他命1小包（重量不詳），以此方式完成交易。 ⑴證人陳全利於偵查中之證述（偵卷㈠第154至156頁）。 ⑵李紀弘與陳全利間左列通話之通訊監察譯文（警卷第105頁）。 ⑶通聯調閱查詢單（警卷第127至128頁）。 李紀弘販賣第二級毒品，處有期徒刑伍年肆月。 扣案門號Ο○○○○○○○○○號行動電話壹支（含SIM卡壹枚）沒收；未扣案之販賣毒品所得新臺幣貳仟元沒收，於全部或一部不能沒收或不宜執行沒收時，追徵其價額。 李紀弘販賣第二級毒品，處有期徒刑參年玖月。 （沒收部分上訴駁回）  9 陳全利 陳全利於107年10月3日13時8分、20時15分許以門號0000000000號行動電話與李紀弘持用之門號0000000000號、0000000000號行動電話互相聯繫，以暗語約定交易甲基安非他命，嗣陳全利於上開聯繫後至李紀弘位於臺南市○○區○○路000號之住處，先將價金2,000元交與李紀弘，其後陳全利再至位於同路段之舊「○○○○」庫房，拿取李紀弘放置之甲基安非他命1小包（重量不詳），以此方式完成交易。 ⑴證人陳全利於偵查中之證述（偵卷㈠第154至156頁）。 ⑵李紀弘與陳全利間左列通話之通訊監察譯文（警卷第106頁）。 ⑶通聯調閱查詢單（警卷第127至128頁）。 李紀弘販賣第二級毒品，處有期徒刑伍年肆月。 扣案門號Ο○○○○○○○○○號行動電話壹支（含SIM卡壹枚）沒收；未扣案之門號○○○○○○○○○○號行動電話SIM卡壹枚及販賣毒品所得新臺幣貳仟元均沒收，於全部或一部不能沒收或不宜執行沒收時，追徵其價額。 李紀弘販賣第二級毒品，處有期徒刑參年拾壹月。 （沒收部分上訴駁回）  10 陳全利 陳全利於107年10月5日15時43分及54分、18時31分許以門號0000000000號、0000000000號行動電話與李紀弘持用之門號0000000000號行動電話互相聯繫，以暗語約定交易甲基安非他命，嗣陳全利於上開聯繫後至李紀弘位於臺南市○○區○○路000號之住處，先將價金2,000元交與李紀弘，其後陳全利再至位於同路段之舊「○○○○」庫房，拿取李紀弘放置之甲基安非他命1小包（重量不詳），以此方式完成交易。 ⑴證人陳全利於偵查中之證述（偵卷㈠第154至156頁）。 ⑵李紀弘與陳全利間左列通話之通訊監察譯文（警卷第106頁）。 ⑶通聯調閱查詢單（警卷第127至128頁）。 李紀弘販賣第二級毒品，處有期徒刑伍年肆月。 扣案門號Ο○○○○○○○○○號行動電話壹支（含SIM卡壹枚）沒收；未扣案之販賣毒品所得新臺幣貳仟元沒收，於全部或一部不能沒收或不宜執行沒收時，追徵其價額。 李紀弘販賣第二級毒品，處有期徒刑參年拾壹月。 （沒收部分上訴駁回）  11 陳全利 陳全利於107年10月7日12時26分許以門號0000000000號行動電話與李紀弘持用之門號0000000000號行動電話互相聯繫，以暗語約定交易甲基安非他命，嗣陳全利於上開聯繫後至李紀弘位於臺南市○○區○○路000號之住處，先將價金1,000元交與李紀弘，其後陳全利再至位於同路段之舊「○○○○」庫房，拿取李紀弘放置之甲基安非他命1小包（重量不詳），以此方式完成交易。 ⑴證人陳全利於偵查中之證述（偵卷㈠第154至156頁）。 ⑵李紀弘與陳全利間左列通話之通訊監察譯文（警卷第106頁）。 ⑶通聯調閱查詢單（警卷第127至128頁）。 李紀弘販賣第二級毒品，處有期徒刑伍年貳月。 扣案門號Ο○○○○○○○○○號行動電話壹支（含SIM卡壹枚）沒收；未扣案之販賣毒品所得新臺幣壹仟元沒收，於全部或一部不能沒收或不宜執行沒收時，追徵其價額。 李紀弘販賣第二級毒品，處有期徒刑參年玖月。 （沒收部分上訴駁回）  12 陳全利 陳全利於107年10月9日21時33分許以門號0000000000號行動電話與李紀弘持用之門號0000000000號行動電話互相聯繫，以暗語約定交易甲基安非他命，嗣陳全利於上開聯繫後至李紀弘位於臺南市○○區○○路000號之住處，先將價金1,000元交與李紀弘，其後陳全利再至位於同路段之舊「○○○○」庫房，拿取李紀弘放置之甲基安非他命1小包（重量不詳），以此方式完成交易。 ⑴證人陳全利於偵查中之證述（偵卷㈠第154至156頁）。 ⑵李紀弘與陳全利間左列通話之通訊監察譯文（警卷第106頁）。 ⑶通聯調閱查詢單（警卷第127至128頁）。 李紀弘販賣第二級毒品，處有期徒刑伍年貳月。 扣案門號Ο○○○○○○○○○號行動電話壹支（含SIM卡壹枚）沒收；未扣案之販賣毒品所得新臺幣壹仟元沒收，於全部或一部不能沒收或不宜執行沒收時，追徵其價額。 李紀弘販賣第二級毒品，處有期徒刑參年玖月。 （沒收部分上訴駁回）  13 王茂樹 王茂樹於107年8月22日10時56分、15時2分、3分及30分、18時2分許以門號0000000000號行動電話與李紀弘持用之門號0000000000號行動電話互相聯繫，以暗語約定交易甲基安非他命，嗣李紀弘於上開聯繫後前往王茂樹位於臺南市○○區○○○街000號0樓之0之住處交付甲基安非他命1小包（重量不詳）與王茂樹，並收受王茂樹交付價金1,500元，以此方式完成交易。 ⑴證人王茂樹於偵查中之證述（偵卷㈠第188至189頁）。 ⑵李紀弘與王茂樹間左列通話之通訊監察譯文（警卷第107頁）。 ⑶通聯調閱查詢單（警卷第129頁）。 李紀弘販賣第二級毒品，處有期徒刑伍年參月。 扣案門號Ο○○○○○○○○○號行動電話壹支（含SIM卡壹枚）沒收；未扣案之販賣毒品所得新臺幣壹仟伍佰元沒收，於全部或一部不能沒收或不宜執行沒收時，追徵其價額。 李紀弘販賣第二級毒品，處有期徒刑參年拾月。 （沒收部分上訴駁回）  14 王茂樹 王茂樹於107年10月1日13時19分許以門號0000000000號行動電話與李紀弘持用之門號0000000000號行動電話互相聯繫，以暗語約定交易甲基安非他命，嗣李紀弘於上開聯繫後前往王茂樹母親位於臺南市○○區○○街000巷00號之住處交付甲基安非他命1小包（重量不詳）與王茂樹，並收受王茂樹交付之價金1,000元，以此方式完成交易。 ⑴證人王茂樹於偵查中之證述（偵卷㈠第188至189頁）。 ⑵李紀弘與王茂樹間左列通話之通訊監察譯文（警卷第107頁）。 ⑶通聯調閱查詢單（警卷第129頁）。 李紀弘販賣第二級毒品，處有期徒刑伍年貳月。 扣案門號Ο○○○○○○○○○號行動電話壹支（含SIM卡壹枚）沒收；未扣案之販賣毒品所得新臺幣壹仟元沒收，於全部或一部不能沒收或不宜執行沒收時，追徵其價額。 李紀弘販賣第二級毒品，處有期徒刑參年玖月。 （沒收部分上訴駁回）  15 王茂樹 王茂樹於107年10月15日12時36分、13時20分許以門號0000000-000號行動電話與李紀弘持用之門號0000000000號行動電話互相聯繫，以暗語約定交易甲基安非他命，嗣李紀弘於上開聯繫後之同日17時許前往王茂樹母親位於臺南市○○區○○街000巷00號之住處交付甲基安非他命1小包（重量不詳）與王茂樹，並收受王茂樹交付之價金1,000元，以此方式完成交易。 ⑴證人王茂樹於偵查中之證述（偵卷㈠第188至189頁）。 ⑵李紀弘與王茂樹間左列通話之通訊監察譯文（警卷第108頁）。 ⑶通聯調閱查詢單（警卷第129頁）。 李紀弘販賣第二級毒品，處有期徒刑伍年貳月。 扣案門號Ο○○○○○○○○○號行動電話壹支（含SIM卡壹枚）沒收；未扣案之販賣毒品所得新臺幣壹仟元沒收，於全部或一部不能沒收或不宜執行沒收時，追徵其價額。 李紀弘販賣第二級毒品，處有期徒刑參年玖月。 （沒收部分上訴駁回）  16 李文紅 李文紅於107年8月29日4時56分許以公用電話與李紀弘持用之門號0000000000號行動電話互相聯繫，以暗語約定交易甲基安非他命，嗣李紀弘於上開聯繫後約10分許在其位於臺南市○○區○○路000號之住處交付甲基安非他命1小包（重量不詳）與李文紅，並收受李文紅所交付之價金500元，以此方式完成交易。 ⑴證人李文紅於偵查中之證述（偵卷㈠第114至115頁）。 ⑵李紀弘與李文紅間左列通話之通訊監察譯文（警卷第111頁）。 ⑶通聯調閱查詢單（警卷第115至116頁）。 ⑷監視器畫面擷取照片（警卷第158頁）。 李紀弘販賣第二級毒品，處有期徒刑伍年。 扣案門號Ο○○○○○○○○○號行動電話壹支（含SIM卡壹枚）沒收；未扣案之販賣毒品所得新臺幣伍佰元沒收，於全部或一部不能沒收或不宜執行沒收時，追徵其價額。 李紀弘販賣第二級毒品，處有期徒刑參年捌月。 （沒收部分上訴駁回）  17 李文紅 李文紅於107年8月30日19時10分許以公用電話與李紀弘持用之門號0000000000號行動電話互相聯繫，以暗語約定交易甲基安非他命，嗣李紀弘於上開聯繫後約10分許在其位於臺南市○○區○○路000號之住處交付甲基安非他命1小包（重量不詳）與李文紅，並收受李文紅所交付之價金500元，以此方式完成交易。 ⑴證人李文紅於偵查中之證述（偵卷㈠第114至115頁）。 ⑵李紀弘與李文紅間左列通話之通訊監察譯文（警卷第113頁）。 ⑶通聯調閱查詢單（警卷第115至116頁）。 ⑷監視器畫面擷取照片（警卷第159至160頁）。 李紀弘販賣第二級毒品，處有期徒刑伍年。 扣案門號Ο○○○○○○○○○號行動電話壹支（含SIM卡壹枚）沒收；未扣案之販賣毒品所得新臺幣伍佰元沒收，於全部或一部不能沒收或不宜執行沒收時，追徵其價額。 李紀弘販賣第二級毒品，處有期徒刑參年捌月。 （沒收部分上訴駁回）  18 李文紅 李文紅於107年9月9日2時24分許以公用電話與李紀弘持用之門號0000000000號行動電話聯繫，以暗語約定交易甲基安非他命，嗣李紀弘於上開聯繫後約10分許在位於臺南市○○區○○路000號之住處交付甲基安非他命1小包（重量不詳）與李文紅，並收受李文紅交付之價金500元，以此方式完成交易。 ⑴證人李文紅於偵查中之證述（偵卷㈠第114至115頁）。 ⑵李紀弘與李文紅間左列通話之通訊監察譯文（警卷第112頁）。 ⑶通聯調閱查詢單（警卷第115至116頁）。 ⑷監視器畫面擷取照片（警卷第161頁）。 李紀弘販賣第二級毒品，處有期徒刑伍年。 扣案門號Ο○○○○○○○○○號行動電話壹支（含SIM卡壹枚）沒收；未扣案之販賣毒品所得新臺幣伍佰元沒收，於全部或一部不能沒收或不宜執行沒收時，追徵其價額。 李紀弘販賣第二級毒品，處有期徒刑參年捌月。 （沒收部分上訴駁回）  19 李文紅 李文紅於107年9月13日13時25分及26分許以公用電話與李紀弘持用之門號0000000000號行動電話互相聯繫，以暗語約定交易甲基安非他命，嗣李紀弘於上開聯繫後約10分許在其位於臺南市○○區○○路000號之住處交付甲基安非他命1小包（重量不詳）與李文紅，並收受李文紅交付之價金500元，以此方式完成交易。 ⑴證人李文紅於偵查中之證述（偵卷㈠第114至115頁）。 ⑵李紀弘與李文紅間左列通話之通訊監察譯文（警卷第112頁）。 ⑶通聯調閱查詢單（警卷第115至116頁）。 ⑷監視器畫面擷取照片（警卷第162頁）。 李紀弘販賣第二級毒品，處有期徒刑伍年。 扣案門號Ο○○○○○○○○○號行動電話壹支（含SIM卡壹枚）沒收；未扣案之販賣毒品所得新臺幣伍佰元沒收，於全部或一部不能沒收或不宜執行沒收時，追徵其價額。 李紀弘販賣第二級毒品，處有期徒刑參年捌月。 （沒收部分上訴駁回）  20 李文紅 李文紅於107年9月27日11時51分許以公用電話與李紀弘持用之門號0000000000號行動電話互相聯繫，以暗語約定交易甲基安非他命，嗣李紀弘於上開聯繫後約10分許在其位於臺南市○○區○○路000號之住處交付甲基安非他命1小包（重量不詳）與李文紅，並收受李文紅所交付之價金500元，以此方式完成交易。 ⑴證人李文紅於偵查中之證述（偵卷㈠第114至115頁）。 ⑵李紀弘與李文紅間左列通話之通訊監察譯文（警卷第113頁）。 ⑶通聯調閱查詢單（警卷第115至116頁）。 ⑷監視器畫面擷取照片（警卷第163頁）。 李紀弘販賣第二級毒品，處有期徒刑伍年。 扣案行動電話壹支沒收；未扣案之門號○○○○○○○○○○號行動電話SIM卡壹枚及販賣毒品所得新臺幣伍佰元均沒收，於全部或一部不能沒收或不宜執行沒收時，追徵其價額。 李紀弘販賣第二級毒品，處有期徒刑參年捌月。 （沒收部分上訴駁回）  21 李文紅 李文紅於107年10月6日1時34分許以公用電話與李紀弘持用之門號0000000000號行動電話互相聯繫，以暗語約定交易甲基安非他命，嗣李紀弘於上開聯繫後約10分許在其位於臺南市○○區○○路000號之住處交付甲基安非他命1小包（重量不詳）與李文紅，並收受李文紅所交付之價金500元，以此方式完成交易。 ⑴證人李文紅於偵查中之證述（偵卷㈠第114至115頁）。 ⑵李紀弘與李文紅間左列通話之通訊監察譯文（警卷第114頁）。 ⑶通聯調閱查詢單（警卷第115至116頁）。 ⑷監視器畫面擷取照片（警卷第164頁）。 李紀弘販賣第二級毒品，處有期徒刑伍年。 扣案門號Ο○○○○○○○○○號行動電話壹支（含SIM卡壹枚）沒收；未扣案之販賣毒品所得新臺幣伍佰元沒收，於全部或一部不能沒收或不宜執行沒收時，追徵其價額。 李紀弘販賣第二級毒品，處有期徒刑參年捌月。 （沒收部分上訴駁回）  22 李文紅 李文紅於107年10月8日0時8分許以公用電話與李紀弘持用之門號0000000000號行動電話聯繫，以暗語約定交易甲基安非他命，嗣李紀弘於上開聯繫後約10分許在位於臺南市○○區○○路000號之住處交付甲基安非他命1小包（重量不詳）與李文紅，並收受李文紅交付之價金500元，以此方式完成交易。 ⑴證人李文紅於偵查中之證述（偵卷㈠第114至115頁）。 ⑵李紀弘與李文紅間左列通話之通訊監察譯文（警卷第112頁）。 ⑶通聯調閱查詢單（警卷第115至116頁）。 ⑷監視器畫面擷取照片（警卷第165頁）。 李紀弘販賣第二級毒品，處有期徒刑伍年。 扣案門號Ο○○○○○○○○○號行動電話壹支（含SIM卡壹枚）沒收；未扣案之販賣毒品所得新臺幣伍佰元沒收，於全部或一部不能沒收或不宜執行沒收時，追徵其價額。 李紀弘販賣第二級毒品，處有期徒刑參年捌月。 （沒收部分上訴駁回）  23 李文紅 李文紅於107年10月8日6時28分許以公用電話與李紀弘持用之門號0000000000號行動電話聯繫，以暗語約定交易甲基安非他命，嗣李紀弘於上開聯繫後約10分許在其位於臺南市○○區○○路000號之住處交付甲基安非他命1小包（重量不詳）與李文紅，並收受李文紅交付之價金500元，以此方式完成交易。 ⑴證人李文紅於偵查中之證述（偵卷㈠第114至115頁）。 ⑵李紀弘與李文紅間左列通話之通訊監察譯文（警卷第113頁）。 ⑶通聯調閱查詢單（警卷第115至116頁）。 ⑷監視器畫面擷取照片（警卷第166頁）。 李紀弘販賣第二級毒品，處有期徒刑伍年。 扣案門號Ο○○○○○○○○○號行動電話壹支（含SIM卡壹枚）沒收；未扣案之販賣毒品所得新臺幣伍佰元沒收，於全部或一部不能沒收或不宜執行沒收時，追徵其價額。 李紀弘販賣第二級毒品，處有期徒刑參年捌月。 （沒收部分上訴駁回）  24 李文紅 李文紅於107年10月9日13時57分許以公用電話與李紀弘持用之門號0000000000號行動電話互相聯繫，以暗語約定交易甲基安非他命，嗣李紀弘於上開聯繫後約10分許在其位於臺南市○○區○○路000號之住處交付甲基安非他命1小包（重量不詳）與李文紅，並收受李文紅所交付之價金500元，以此方式完成交易。 ⑴證人李文紅於偵查中之證述（偵卷㈠第114至115頁）。 ⑵李紀弘與李文紅間左列通話之通訊監察譯文（警卷第113頁）。 ⑶通聯調閱查詢單（警卷第115至116頁）。 ⑷監視器畫面擷取照片（警卷第167頁）。 李紀弘販賣第二級毒品，處有期徒刑伍年。 扣案門號Ο○○○○○○○○○號行動電話壹支（含SIM卡壹枚）沒收；未扣案之販賣毒品所得新臺幣伍佰元沒收，於全部或一部不能沒收或不宜執行沒收時，追徵其價額。 李紀弘販賣第二級毒品，處有期徒刑參年捌月。 （沒收部分上訴駁回）  25 侯來勝 侯來勝於107年8月30日10時53分、11時3分許以門號0000-000-000號行動電話與李紀弘持用之門號0000000000號行動電話互相聯繫，以暗語約定交易甲基安非他命，嗣李紀弘於上開聯繫後之同日12時許前往侯來勝位於臺南市○○區○○里○○0○0號之住處交付甲基安非他命1小包（重量不詳）與侯來勝，並收受侯來勝交付之價金500元，以此方式完成交易。 ⑴證人侯來勝於偵查中之證述（偵卷㈠第404至406頁）。 ⑵李紀弘與侯來勝間左列通話之通訊監察譯文（警卷第109頁）。 李紀弘販賣第二級毒品，處有期徒刑伍年。 扣案行動電話壹支沒收；未扣案之門號○○○○○○○○○○號行動電話SIM卡壹枚及販賣毒品所得新臺幣伍佰元均沒收，於全部或一部不能沒收或不宜執行沒收時，追徵其價額。 李紀弘販賣第二級毒品，處有期徒刑參年捌月。 （沒收部分上訴駁回）  26 侯來勝 侯來勝於107年9月3日14時58分許以門號0000000000號行動電話與李紀弘持用之門號0000000000號行動電話互相聯繫，以暗語約定交易甲基安非他命，嗣李紀弘於上開聯繫後約20分許在位於臺南市○○區○○路000號之住處前交付甲基安非他命1小包（重量不詳）與侯來勝，並收受侯來勝交付之價金1,000元，以此方式完成交易。 ⑴證人侯來勝於偵查中之證述（偵卷㈠第404至406頁）。 ⑵李紀弘與侯來勝間左列通話之通訊監察譯文（警卷第109頁）。 李紀弘販賣第二級毒品，處有期徒刑伍年貳月。 扣案行動電話壹支沒收；未扣案之門號○○○○○○○○○○號行動電話SIM卡壹枚及販賣毒品所得新臺幣壹仟元均沒收，於全部或一部不能沒收或不宜執行沒收時，追徵其價額。 李紀弘販賣第二級毒品，處有期徒刑參年玖月。 （沒收部分上訴駁回）   27 侯來勝 侯來勝於107年9月8日10時22分許以門號0000000000號行動電話與李紀弘持用之門號0000000000號行動電話互相聯繫，以暗語約定交易甲基安非他命，嗣李紀弘於上開聯繫後之同日12時許前往侯來勝位於臺南市○○區○○里○○0○0號之住處交付甲基安非他命1小包（重量不詳）與侯來勝，並收受侯來勝交付之價金1,000元，以此方式完成交易。 ⑴證人侯來勝於偵查中之證述（偵卷㈠第404至406頁）。 ⑵李紀弘與侯來勝間左列通話之通訊監察譯文（警卷第109頁）。 李紀弘販賣第二級毒品，處有期徒刑伍年貳月。 扣案行動電話壹支沒收；未扣案之門號○○○○○○○○○○號行動電話SIM卡壹枚及販賣毒品所得新臺幣壹仟元均沒收，於全部或一部不能沒收或不宜執行沒收時，追徵其價額。 李紀弘販賣第二級毒品，處有期徒刑參年玖月。 （沒收部分上訴駁回）  28 侯來勝 侯來勝於107年9月14日18時30分許以門號0000000000號行動電話與李紀弘持用之門號0000000000號行動電話互相聯繫，以暗語約定交易甲基安非他命，嗣李紀弘於上開聯繫後先前往侯來勝位於臺南市○○區○○里○○0○0號之住處收受侯來勝交付之價金1,000元，再於同日21、22時許至上開地點交付甲基安非他命1小包（重量不詳）與侯來勝，以此方式完成交易。 ⑴證人侯來勝於偵查中之證述（偵卷㈠第404至406頁）。 ⑵李紀弘與侯來勝間左列通話之通訊監察譯文（警卷第109頁）。 李紀弘販賣第二級毒品，處有期徒刑伍年貳月。 扣案行動電話壹支沒收；未扣案之門號○○○○○○○○○○號行動電話SIM卡壹枚及販賣毒品所得新臺幣壹仟元均沒收，於全部或一部不能沒收或不宜執行沒收時，追徵其價額。 李紀弘販賣第二級毒品，處有期徒刑參年玖月。 （沒收部分上訴駁回）  29 侯來勝 侯來勝於107年9月25日22時7分許以門號0000000000號行動電話與李紀弘持用之門號0000000000號行動電話互相聯繫，以暗語約定交易甲基安非他命，嗣李紀弘於上開聯繫後先前往侯來勝位於臺南市○○區○○里○○0○0號之住處收受侯來勝交付之價金1,000元，再於同日23時許至上開地點交付甲基安非他命1小包（重量不詳）與侯來勝，以此方式完成交易。 ⑴證人侯來勝於偵查中之證述（偵卷㈠第404至406頁）。 ⑵李紀弘與侯來勝間左列通話之通訊監察譯文（警卷第109頁）。 李紀弘販賣第二級毒品，處有期徒刑伍年貳月。 扣案行動電話壹支沒收；未扣案之門號○○○○○○○○○○號行動電話SIM卡壹枚及販賣毒品所得新臺幣壹仟元均沒收，於全部或一部不能沒收或不宜執行沒收時，追徵其價額。 李紀弘販賣第二級毒品，處有期徒刑參年玖月。 （沒收部分上訴駁回）  30 侯來勝 侯來勝於107年10月10日18時8分許以門號0000000000號行動電話與李紀弘持用之門號0000000000號行動電話互相聯繫，以暗語約定交易甲基安非他命，嗣李紀弘於上開聯繫後先前往侯來勝位於臺南市○○區○○里○○0○0號之住處收受侯來勝交付之價金1,000元，再於同日晚間19時許至上開地點交付甲基安非他命1小包（重量不詳）與侯來勝，以此方式完成交易。 ⑴證人侯來勝於偵查中之證述（偵卷㈠第404至406頁）。 ⑵李紀弘與侯來勝間左列通話之通訊監察譯文（警卷第110頁）。 李紀弘販賣第二級毒品，處有期徒刑伍年貳月。 扣案門號○○○○○○○○○○號行動電話壹支（含SIM卡壹枚）沒收；未扣案之販賣毒品所得新臺幣壹仟元沒收，於全部或一部不能沒收或不宜執行沒收時，追徵其價額。 李紀弘販賣第二級毒品，處有期徒刑參年玖月。 （沒收部分上訴駁回） 

【卷宗代號對照說明】
警  卷：臺南市政府警察局學甲分局南市學警偵字第1070618871
        號刑案偵查卷宗
偵卷㈠：臺灣臺南地方檢察署107年度營偵字第1874號偵查卷宗
偵卷㈡：臺灣臺南地方檢察署107年度營偵字第1993號偵查卷宗
原審卷：原審108年度訴字第51號刑事卷宗
本院卷：本院109年度上訴字第400號刑事卷宗